【裁判字號】    98,台上,6781
【裁判日期】    981119
【裁判案由】    違反槍砲彈藥刀械管制條例
【裁判全文】
最高法院刑事判決            九十八年度台上字第六七八一號
上  訴  人  甲○○
選任辯護人  楊振芳律師
上列上訴人因違反槍砲彈藥刀械管制條例案件，不服台灣高等法
院台中分院中華民國九十六年八月十七日第二審更審判決（九十
六年度上更(一)字第一五０號，起訴案號：台灣南投地方法院檢察
署九十二年度偵字第八二九、一０八三、一一一三、一六一三、
一六一四、一七四０、一八六三號），提起上訴，本院判決如下
：
    主  文
上訴駁回。
    理  由
按刑事訴訟法第三百七十七條規定，上訴於第三審法院，非以判
決違背法令為理由，不得為之。是提起第三審上訴，應以原判決
違背法令為理由，係屬法定要件。如果上訴理由書狀並未依據卷
內訴訟資料，具體指摘原判決不適用何種法則或如何適用不當，
或所指摘原判決違法情事，顯與法律規定得為第三審上訴理由之
違法情形，不相適合時，均應認其上訴為違背法律上之程式，予
以駁回。本件上訴人甲○○上訴意旨略稱：(一)、綽號「文裕」者
向盧彥文購買具殺傷力之改造玩具手槍及返還該槍時，上訴人固
均陪同綽號「文裕」者前往現場，然上訴人始終未持有過該槍枝
。而盧彥文雖曾供述該槍枝係其親手交與上訴人，但其所供述之
內容前後不盡一致，自不得以盧彥文片面有瑕疵之供述，即據以
認定上訴人有共同持有該槍枝之犯行。且縱認上訴人曾自盧彥文
手中接過槍枝，並隨即將之轉交與綽號「文裕」者，然上訴人對
該槍枝並無執持占有之意思與行為，自不能逕論上訴人以持有具
殺傷力改造玩具手槍罪責。另原審更審前判決就共同被告羅文政
部分，以羅文政轉交槍枝與李德立之過程中，其主觀上並無執持
占有槍枝之意思，而認羅文政並未構成持有槍枝犯行，該部分嗣
並經判決確定。乃原判決就上訴人上開類同之情節，復又論上訴
人以共同持有具殺傷力改造玩具手槍罪，於法有違。(二)、上訴人
係於民國八十二年五月間，受託寄藏具殺傷力土造鋼管槍與子彈
，則依相關判例及司法院解釋意旨等，上訴人斯時已成立寄藏具
殺傷力土造鋼管槍罪，上訴人嗣後之行為係屬犯罪狀態之繼續。
則上訴人於八十八年五月二十日，因過失致人於死案件之受有期
徒刑執行完畢，自不構成累犯。乃原判決就上訴人寄藏具殺傷力
土造鋼管槍部分，論上訴人以累犯並加重其刑，於法有違。(三)、
上訴人係因結交損友林俊宏，而有寄藏具殺傷力土造鋼管槍之犯
行，嗣該槍因林俊宏死亡而無法歸還。上訴人另因結交損友綽號
「文裕」者，而受其請託難以拒絕，乃出面代其購買具殺傷力改
造玩具手槍。而上訴人除過失致人於死案件外，並無其他不良前
科紀錄，且於事後坦承犯行態度良好，上訴人並有一子尚待扶養
，如入監服刑必造成家庭問題。乃原判決未詳細斟酌上開相關各
情，就上訴人所犯二罪分別量處有期徒刑一年二月，併科罰金新
台幣三萬元，減為有期徒刑七月，併科罰金新台幣一萬五仟元；
及處有期徒刑一年四月，併科罰金新台幣三萬元，減為有期徒刑
八月，併科罰金新台幣一萬五仟元，其量刑顯屬不當，於法有違
等語。
惟查原判決認定上訴人有原判決事實欄所記載，即共同未經許可
，持有可發射子彈具有殺傷力之改造手槍，及未經許可，寄藏可
發射子彈具有殺傷力之土造鋼管槍（均累犯）犯行，係以(一)、關
於持有具殺傷力改造玩具手槍部分：訊據上訴人供承有代綽號「
文裕」者，向盧彥文購買具殺傷力改造玩具手槍等情是實，上訴
人雖辯稱：縱認伊曾自盧彥文手中拿到上開槍枝，然伊隨即將之
轉交與綽號「文裕」者，伊並無執持占有該槍枝之意思，所為自
不構成持有具殺傷力改造玩具手槍罪云云。然查上訴人於警詢、
偵查及第一審審理中，就如原判決事實欄二所載之事實供承甚詳
。參酌該具殺傷力改造玩具手槍確係由盧彥文，在如原判決事實
二所載時、地交與上訴人，再由上訴人轉交與綽號「文裕」者，
業據盧彥文證述明確，並有相關通訊監察譯文附卷足憑；綽號「
文裕」者購買該具殺傷力改造玩具手槍，過程中均係委由上訴人
代為出面接洽處理，顯見綽號「文裕」者不願暴露身分並極度信
任上訴人，衡情綽號「文裕」者應無親自收受盧彥文交付該槍枝
之可能；盧彥文與上訴人間無何仇隙，衡情盧彥文應無設詞誣陷
上訴人之必要。此外並有如原判決附表編號一所示之具殺傷力改
造玩具手槍扣案足憑，而該槍枝經送鑑定結果認具有殺傷力，並
有內政部警政署刑事警察局九十二年三月三十一日刑鑑字第０九
二００二八五九一號鑑定書附卷可稽。堪認上訴人確有持有具殺
傷力改造玩具手槍之犯行，其辯解各情無非係屬事後卸責之詞，
不足採信。(二)、關於寄藏具殺傷力土造鋼管槍部分：訊據上訴人
就此部分之犯行坦承不諱，並有如原判決附表編號三所示之具殺
傷力土造鋼管槍扣案可稽，而該槍枝經送鑑定結果認具有殺傷力
，有內政部警政署刑事警察局九十二年五月十二日刑鑑字第０九
二００三二八六三號鑑定書附卷足憑。堪認上訴人上開自白各情
係屬事實等情，予以綜合判斷。因而撤銷第一審關於上訴人部分
之判決，改判論處上訴人共同未經許可，持有可發射子彈具有殺
傷力之改造手槍，及未經許可，寄藏可發射子彈具有殺傷力之土
造鋼管槍（均累犯）罪刑，已於判決內說明其所憑之證據及其認
定之理由，從形式上觀察，並無違背法令之情形。按供述證據前
後，雖稍有參差或互相矛盾，事實審法院非不可本於經驗法則斟
酌其他證據作合理之比較定其取捨，從而供述證據之一部認為真
實者予以採取，亦非證據法則所不許。又證據之取捨與證據之證
明力如何，均屬事實審法院得自由裁量、判斷之職權；苟其此項
裁量、判斷，並不悖乎通常一般之人日常生活經驗之定則或論理
法則，又於判決內論敘其何以作此判斷之心證理由者，即不得任
意指摘其為違法，而據為提起第三審上訴之合法理由。原判決綜
合上述各項證據資料，認定上訴人確有如原判決事實欄所載之犯
行等情，乃其採證認事調查職權之合法行使，不容任意指為違法
。原審更審前判決就羅文政部分於事實欄四記載：羅文政無持有
意思而轉交如該判決附表編號二所示之改造玩具手槍與李德立寄
藏（九十三年度上訴字第六六四號刑事判決第五頁第十八至十九
行），其與原判決於事實欄二認定：上訴人受綽號「文裕」者之
託全權處理買受槍枝事宜，而以親自參與交易之方式，實行持有
具殺傷力改造手槍構成要件行為（原判決第三頁第十一至十三行
）等情，二者之事實並不相同，原判決依其所認定之上開事實，
據以認定上訴人所為構成共同未經許可，持有可發射子彈具有殺
傷力之改造手槍罪，並非無據。上訴意旨援引羅文政與上訴人不
相同之情節，任意指摘原判決不當，並非有據。又包括持有之寄
藏手槍行為，係屬行為之繼續，其犯罪之完結須繼續至寄藏行為
終了時為止。上訴意旨(二)指摘各情，顯屬誤解。另量刑輕重係屬
事實審法院得依職權自由裁量之事項，茍已斟酌刑法第五十七條
所列情狀而未逾法定刑度，即不得遽指為違法。原判決已敘明如
何依刑法第五十七條之規定，審酌上訴人犯罪相關之一切情狀，
於法定刑內量處上訴人如上訴意旨(三)所載刑度之理由。上訴意旨
未依卷內資料，任意指摘原判決量刑不當，並無足取。上訴人徒
憑己意或就原判決已有說明之事項，或就原審判斷證據證明力之
合法職權行使，漫指其違法，重為單純事實上之爭執，難謂係適
法上訴第三審之理由，其上訴違背法律上之程式，應予駁回。
據上論結，應依刑事訴訟法第三百九十五條前段，判決如主文。
中    華    民    國  九十八  年   十一   月   十九   日
                      最高法院刑事第一庭
                          審判長法官  董  明  霈
                                法官  林  茂  雄
                                法官  張  祺  祥
                                法官  陳  祐  治
                                法官  林  瑞  斌
      本件正本證明與原本無異
                                      書  記  官
中    華    民    國  九十八  年   十一   月  二十七  日
                                                      Ｑ


司法院資訊處製作；財團法人民間司法改革基金會備份。
